【裁判字號】    97,易,4879
【裁判日期】    980121
【裁判案由】    竊盜
【裁判全文】
臺灣臺中地方法院刑事判決              97年度易字第4879號
公  訴  人  臺灣臺中地方法院檢察署檢察官
被      告  乙○○
上列被告因竊盜案件，經檢察官提起公訴（97年度偵緝字第1907
、1908號），本院判決如下：
    主  文
乙○○犯如附表所示之罪，均累犯，分別處如附表所示之刑。應
執行有期徒刑壹年陸月。扣案之萬能鉗壹支、扳手陸支、套筒扳
手支、套筒螺絲帽貳拾捌顆、螺絲起子壹支、改造六角扳手壹
支均沒收。
    事  實
一、乙○○於民國94年間，因贓物案件，經臺灣臺中地方法院以
    95年度易字第154號判決，判處有期徒刑4月確定，於95 年5
    月24日易科罰金執行完畢。詎仍不知悔改，竟意圖為自己不
    法之所有，分別於如附表所示之時、地，攜帶其所有客觀上
    足為兇器使用之扳手6支、套筒扳手3支、改造六角扳手1支
    竊取如附表所示庚○○等人所有車輛之觸媒轉換器各1支。
    嗣為警調閱監視錄影帶畫面循線查獲，並在乙○○之臺中縣
    太平市○○路1215巷42號住處，扣得供本件犯罪所用之萬能
    鉗1支、扳手6支、套筒扳手3支、套筒螺絲帽28顆、螺絲起
    子1支改造六角扳手1支。
二、案經臺中縣警察局霧峰分局、東勢分局報告臺灣臺中地方法
    院檢察署檢察官偵查起訴。
    理  由
壹、程序部分：
一、按除簡式審判程序、簡易程序及第376條第1款、第2款所列
    之罪之案件外，第一審應行合議審判，刑事訴訟法第284條
    之1定有明文；次按刑法第321條之竊盜罪，亦為刑事訴訟法
    第376條第1款所明定之罪。
二、查本件被告涉刑法第321條第1項第3款之攜帶兇器竊盜罪，
    依上開規定，自毋庸行合議審判，合先敘明。
貳、實體部分：
一、證據能力部分：
    現行刑事訴訟法為保障被告之反對詰問權，排除具有虛偽危
    險性之傳聞證據，以求實體真實之發見，於該法第159條第1
    項明定被告以外之人於審判外之言詞或書面陳述，除法律有
    規定者外，不得作為證據。本件檢察官、被告於本院審理程
    序中，並未就本案卷內證據資料之證據能力提出爭執，且迄
    於言詞辯論終結前，均未主張有刑事訴訟法第159條第1項不
    得為證據之情形，應認均已同意本案卷內之證據資料均得作
    為本案證據，且經本院審酌後，認無不適當之情形，是本案
    卷內之證據均有證據能力，合先敘明。
二、認定犯罪事實所根據的證據及理由：
  (一)被告乙○○於本院審理中坦白承認確有於上開時、地攜帶萬
    能鉗1支、扳手6支、套筒扳手3支、套筒螺絲帽28顆、螺絲
    起子1支、改造六角扳手1支竊取被害人庚○○等人所有車輛
    之觸媒轉換器之事實，核與被害人庚○○、辛○○、丙○○
    、戊○○、丁○○、甲○○於警詢中陳述情節相符，被告自
    白與事實相符，應堪採信。
  (二)有車籍查詢基本資料詳細畫面、失竊車輛相關位置圖、刑案
    現場照片、監視器翻拍照片等附卷可稽，並有萬能鉗1支、
    扳手6支、套筒扳手3支、套筒螺絲帽28顆、螺絲起子1支、
    改造六角扳手1支扣案可佐。
  (三)本件事證明確，被告犯行洵堪認定。
三、論罪科刑的理由：
  (一)查被告乙○○所攜以行竊之萬能鉗1支、扳手6支、套筒扳手
    3支、套筒螺絲帽28顆、螺絲起子1支、改造六角扳手1支，
    均為金屬材質，質地堅硬，且有尖端，客觀上足以為殺傷人
    之生命、身體之器械，要係具有危險性之兇器無誤。核被告
    如附表所為，均係犯刑法第321條第1項第3款之攜帶兇器竊
    盜罪。
  (二)被告前受如事實欄所載刑之宣告及執行完畢，此有臺灣高等
    法院被告前案紀錄表及臺灣臺中地方法院檢察署刑案資料查
    註紀錄表在卷足憑，其前受有期徒刑執行完畢，於5年內再
    故意犯本件最重本刑為有期徒刑以上之罪，為累犯，應依刑
    法第47條第1項之規定加重其刑。
  (三)爰審酌被告犯罪之動機、目的、手段，正值青年，不思以正
    當途徑獲取金錢，素行不良，前有多次前科，被害人所受損
    害程度，惟犯罪後尚能坦承犯行，已與被害人丁○○、戊○○達成和解，犯罪後態度良好，尚知悔改等一切情狀，分別
    量處如主文所示之刑，並定其應執行之刑。
  (四)扣案之萬能鉗1支、扳手6支、套筒扳手3支、套筒螺絲帽28
    顆、螺絲起子1支、改造六角扳手1支，係供犯罪所用之物，
    且為被告所有，業經被告供明在卷可按，爰依刑法第38條第
    1項第2款併予宣告沒收。
四、適用法律依據：
  (一)刑事訴訟法第284條之1、第299條第1項前段。
  (二)刑法第321條第1項第3款、第47條第1項、第51條第5款、第3
    8條第1項第2款。
  (三)刑法施行法第1條之1。
本案經檢察官己○○到庭執行職務。
中    華    民    國    98    年    1     月    21    日
                  刑事第十六庭  法  官  洪挺梧
以上正本證明與原本無異。
如不服本判決應於收受送達後10日內向本院提出上訴書狀，並應
敘述具體理由；其未敘述上訴理由者，應於上訴期間屆滿後20日
內向本院補提理由書（均須按他造當事人之人數附繕本）「切勿
逕送上級法院」。
                                書記官  劉雅玲
中    華    民    國    98    年    1     月    21    日
附表：
 ┌──┬───────┬─────────┬───┬───────────────┐
 │編號│ 時間、地點   │所竊之物品        │被害人│ 論   罪   科   刑            │
 ├──┼───────┼─────────┼───┼───────────────┤
 │ 1  │97年1月20日0時│車牌號碼NT-0820號 │庚○○│乙○○犯攜帶兇器竊盜罪，累犯，│
 │    │15分許，於臺中│自小貨車之觸媒轉換│      │處有期徒刑捌月。扣案之萬能鉗1 │
 │    │縣大里市○○路│器1支。           │      │支、扳手6支、套筒扳手3支、套筒│
 │    │2段95號前。   │                  │      │螺絲帽28顆、螺絲起子1支、改造 │
 │    │              │                  │      │六角扳手1支，均沒收。         │
 ├──┼───────┼─────────┼───┼───────────────┤
 │ 2  │97年1月20日0時│車牌號碼M2-7837號 │力亨有│乙○○犯攜帶兇器竊盜罪，累犯，│
 │    │30分許，於臺中│自小貨車之觸媒轉換│限公司│處有期徒刑捌月。扣案之萬能鉗1 │
 │    │市○區○○路21│器1支。           │、賴景│支、扳手6支、套筒扳手3支、套筒│
 │    │4巷2之1號前。 │                  │彬    │螺絲帽28顆、螺絲起子1支、改造 │
 │    │              │                  │      │六角扳手1支，均沒收。         │
 ├──┼───────┼─────────┼───┼───────────────┤
 │ 3  │96年10月1日5時│車牌號碼Q2-3540號 │丁○○│乙○○犯攜帶兇器竊盜罪，累犯，│
 │    │32分許，於臺中│自小貨車之觸媒轉換│      │處有期徒刑柒月。扣案之萬能鉗1 │
 │    │縣東勢鎮○○路│器1支。           │      │支、扳手6支、套筒扳手3支、套筒│
 │    │271號前。     │                  │      │螺絲帽28顆、螺絲起子1支、改造 │
 │    │              │                  │      │六角扳手1支，均沒收。         │
 ├──┼───────┼─────────┼───┼───────────────┤
 │ 4  │96年10月1日6時│車牌號碼7216-LD號 │丙○○│乙○○犯攜帶兇器竊盜罪，累犯，│
 │    │50分許，於臺中│自小貨車之觸媒轉換│      │處有期徒刑捌月。扣案之萬能鉗1 │
 │    │縣東勢鎮○○路│器1支。           │      │支、扳手6支、套筒扳手3支、套筒│
 │    │141號前。     │                  │      │螺絲帽28顆、螺絲起子1支、改造 │
 │    │              │                  │      │六角扳手1支，均沒收。         │
 ├──┼───────┼─────────┼───┼───────────────┤
 │ 5  │96年10月1日8時│車牌號碼H6-4508號 │陳東興│乙○○犯攜帶兇器竊盜罪，累犯，│
 │    │許，於臺中縣東│自小貨車之觸媒轉換│、陳弘│處有期徒刑柒月。扣案之萬能鉗1 │
 │    │勢鎮○○路296 │器1支。           │智    │支、扳手6支、套筒扳手3支、套筒│
 │    │號前。        │                  │      │螺絲帽28顆、螺絲起子1支、改造 │
 │    │              │                  │      │六角扳手1支，均沒收。         │
 ├──┼───────┼─────────┼───┼───────────────┤
 │ 6  │96年10月1日11 │車牌號碼OX-6278號 │甲○○│乙○○犯攜帶兇器竊盜罪，累犯，│
 │    │時許，於臺中縣│自小貨車之觸媒轉換│      │處有期徒刑捌月。扣案之萬能鉗1 │
 │    │東勢鎮○○路  │器1支。           │      │支、扳手6支、套筒扳手3支、套筒│
 │    │415號前。     │                  │      │螺絲帽28顆、螺絲起子1支、改造 │
 │    │              │                  │      │六角扳手1支，均沒收。         │
 └──┴───────┴─────────┴───┴───────────────┘
附錄本判決論罪科刑法條：
中華民國刑法第321條
（加重竊盜罪）
犯竊盜罪而有左列情形之一者，處6月以上、5年以下有期徒刑：
一  於夜間侵入住宅或有人居住之建築物、船艦或隱匿其內而犯
之者。
二  毀越門扇、牆垣或其他安全設備而犯之者。
三  攜帶兇器而犯之者。
四  結夥三人以上而犯之者。
五  乘火災、水災或其他災害之際而犯之者。
六  在車站或埠頭而犯之者。
前項之未遂犯罰之。


司法院資訊處製作；財團法人民間司法改革基金會備份。
